臺灣臺北地方法院交通事件裁定　　　　　　　　九十年度交聲字第二七號
　　異議人即
　　受處分人　甲○○
右列受處分人因違反道路交通管理處罰條例案件，對於台北市交通事件裁決所中華民
國九十年二月二十一日所為之處分（原處分案號：北市裁三字第駕裁二二－Ｒ00
00000號），聲明異議，本院裁定如左：
    主      文
原處分撤銷。
甲○○汽車駕駛人，在禁止臨時停車處所停車，處罰鍰新台幣陸佰元。
    理      由
一、交通違規事件裁罰案件，性質上屬於交通行政主管機關本於職權就公法上具體事
    件所為之決定而對外直接發生法律效果之單方行政行為，參酌行政法院五十六年
    度判字第八一號判例意旨「本件原告行為時尚在舊所得稅法施行期間，實體上固
    應適用舊法，但被告官署稽徵程序係開始於現行所得稅法令公布施行以後，程序
    上即應適用新法」，本件道路交通管理處罰條例雖於民國九十年一月十七日公布
    修正，於同年六月一日施行，依行政「實體從舊，程序從新」原則，尚無比較新
    舊法之問題，核先敘明。按禁止臨時停車線為紅色實線，用以指示禁止臨時停車
    路段，道路交通標誌標線號誌設置規則第一百六十九條第一項、第二項定有明文
    ；又禁止臨時停車標誌「禁２６」（如附表一），用以告示不得臨時停車，其限
    制條件得以附牌說明之。設於禁止臨時停車路段。已設有禁止臨時停車線者，得
    免設之，同上之規則第七十九條亦定有明文。而如汽車駕駛人在禁止臨時停車處
    所停車者，依行為時之規定，應處新台幣（以下同）六百元以上一千二百元以下
    罰鍰。
二、本件受處分人即異議人甲○○於八十九年十一月二十四日下午四時二十七分許，
    將其所有之車號ＡＥ－０六七七號自用小客車，停放在劃有禁止臨時停車紅色實
    線及設有如附表一之禁止臨時停車標誌路段，經基隆市警察局交通警察隊警員乙
    ○○、莊延彰當場拍照之方式採證，並以受處分人有違反前揭道路交通管理處罰
    條例第五十六條第一項第四款規定之行為掣單舉發，經將舉發單送達於受處分人
    後，受處分人於舉發通知單上所載應到案日期前向原處分機關提出申訴，經原處
    分機關請舉發單位即基隆市警察局調查結果，仍認受處分人有前開違規行為，原
    處分機關乃依前揭道路交通管理處罰條例第五十六條第一項第四款規定於九十年
    二月二十一日以北市裁三字第駕裁二二－Ｒ0000000號從輕裁處受處分
    人罰鍰六百元。
三、受處分人甲○○固不否認在上開時、地，將前開車輛停放在上址，然堅決否認違
    規，並辯稱：停車地點之對面雖劃紅線，但停車地點並未劃紅線，且禁止臨時停
    車之標誌設在路口，距停車處約六個店面，伊已開車通過上開標誌，無法回頭再
    看標誌，且該處是漁市場，下午已休市，所以我認為可以停車，而舉發地點事發
    後已劃上紅實線云云。經查：證人即基隆市警察局交通隊舉發員警莊延彰證稱：
    受處分人停車地點，係基隆漁市場，該處二十四小時禁止停車，此街之進出口均
    設有禁止臨時停車之標誌（如附表一），而該處原所劃之紅實線因沿人行步道邊
    緣，經長期沖蝕已較斑駁，但絕非未劃紅線，且前開舉發地點目前已重新劃設紅
    實線，受處分人所言不實等語，復有舉發之照片一張及舉發員警莊延彰所提供舉
    發現場照片十張附卷可憑。從而，縱如受處分人所陳停車地點未發現劃有紅線，
    但距該停車地點前約五、六個店面即該漁市場之入口，即設有如附表一之禁止臨
    時停車標誌，該標誌明顯易見，受處分人委稱未見，應係卸責之詞，礙難採信。
    從而，受處分人於劃設紅色實線及設置如附表一之標誌表示禁止臨時停車之路段
    任意停車，縱其停車之時間為屬車輛行人較少之時段，仍無解其違規停車行為之
    成立，本件事證明確，受處分人之違規行為堪以認定。
四、綜上所述，受處分人確有在前揭時間在劃設有紅色實線及設置如附表一之標誌表
    示禁止臨時停車之路段違規停車之行為，而原處分機關依前揭道路交通管理處罰
    條例第五十六條第一項第四款在設有禁止停車標誌、標線之處所停車者之規定，
    從輕裁處受處分人罰鍰六百元，固非全然無見。惟查，本件受處分人係在劃設有
    紅色實線及設置如附表一之標誌表示禁止臨時停車之路段違規停車之行為，應係
    違反同條例第五十六條第一項第一款在禁止臨時停車之處所停車之規定，是原處
    分自有未洽。本件受處分人之異議雖無理由，然原處分既有違誤，自應由本院將
    原處分撤銷，以受處分人所有之前揭車號汽車有違反道路交通管理處罰條例第五
    十六條第一項第一款規定之行為，依該條規定從輕裁處該部汽車之所有人即受處
    分人罰鍰六百元如主文第二項所示，以資適法。
據上論斷，應依道路交通案件處理辦法第二十條前段，裁定如主文。
中      華      民      國    九十一  年      一      月      二十四    日
                                      臺灣臺北地方法院交通法庭
                                                法  官  劉  嶽  承
右正本證明與原本無異。
如不服本裁定，應於裁定送達後五日內向本院提出抗告狀。
                                                書記官  江  虹  儀
中      華      民      國    九十一    年     一     月      二十四    日
